【裁判字號】    97,易,648
【裁判日期】    971231
【裁判案由】    竊盜
【裁判全文】
臺灣宜蘭地方法院刑事判決               97年度易字第648號
公  訴  人  臺灣宜蘭地方法院檢察署檢察官
被      告  甲○○
上列被告因竊盜案件，經檢察官提起公訴（97年度偵字第4409、
4602號），被告於本院準備程序中為有罪之陳述，經告以簡式審
判程序之旨，並聽取當事人意見後，由合議庭評議裁定由受命法
官獨任行簡式審判程序，判決如下：
    主        文
甲○○攜帶凶器竊盜，累犯，處有期徒刑拾月，鐵鎚壹把沒收之
；又竊盜，累犯，處有期徒刑肆月。應執行有期徒刑壹年，鐵鎚
壹把沒收之。
    犯 罪 事 實
一、甲○○前因竊盜及施用毒品等案件，分別為本院93年易字第
    250號、93年訴字第238號判決各判處有期徒刑1年2月確定，
    經本院 93年聲字第654號裁定有期徒刑2年2月之應執行刑，
    於民國 94年12月6日縮短刑期假釋出監；復因竊盜及施用毒
    品案件，分別為本院95年易字第128號、95年易字第157號判
    決各判處有期徒刑1年8月及5 月確定，經本院96年聲減字第
    465號裁定減刑並定應執行刑為有期徒刑1年，併同上開假釋
    撤銷後所餘5月23 日之殘刑接續執行，於96年12月14日縮刑
    期滿執行完畢，猶不知悔改，竟分別基於意圖為自己不法所
    有之犯意，為下列行為：
（一）於97 年9月18日下午1時許，在宜蘭縣蘇澳鎮○○○路5號
      「獅子公園」前，持其所有，客觀上足以危害人之生命、
      身體而得為兇器使用之鐵槌1 支，砸破停放於該處路旁之
      孫國樑所有1417-ES 號自用小客車車窗（毀損部分未據告
      訴），竊取車內游秀芬所有之黑色皮包1 只（內有現金新
      臺幣2,300元、行動電話1具及身分證、駕照、提款卡、信
      用卡、健保卡等證件），得手後，現金供已花用，手機則
      使用至電力耗盡後與其餘證件丟棄之。
（二）於97年10月29日上午5 時許，在宜蘭縣蘇澳鎮○○○路產
      業道路入口處，徒手竊取俞岸賓所有之蓄電池2 顆得手，
      供已使用，嗣警於97年10月31日下午5時10 分許，在宜蘭
      縣壯圍鄉○○路○段9號前，因另涉竊取其父江德成IT-855
      7 號自小客車案件（業經檢察官為不起訴處分）為警查獲
      ，始於有偵查犯罪權限之公務員發覺此部分犯行前，主動
      坦承為其所為，而自願接受裁判。
二、案經宜蘭縣政府警察局蘇澳分局報請臺灣宜蘭地方法院檢察
    署檢察官偵查起訴。
    理        由
一、上開犯罪事實業據被告甲○○坦承不諱，核與證人俞岸賓、
    孫國樑、游秀芬所述情節大致相符，復有贓物認領保管單 1
    張（警00000000000卷第15頁）、刑案現場照片8張（警0000
    0000000卷第20-21頁、警0000000000卷第27-28 頁）、通聯
    調閱查詢單2份（警0000000000卷第7-26 頁）在卷可稽，足
    認被告任意性自白與事實相符，竊盜犯行明確，應依法論科
    。
二、核被告所為係犯刑法第320條第1項之普通竊盜罪及同法第32
    1條第1項第3款之攜帶凶器竊盜罪，其所犯上開2罪，犯意個
    別，行為亦殊，應予分論併罰。被告前因竊盜及施用毒品案
    件，分別為本院95年易字第128號、95年易字第157號判決各
    判處有期徒刑1年8月及5月確定，經本院96年聲減字第465號
    裁定減刑並定應執行刑為有期徒刑1年，於96年12月14 日縮
    刑期滿執行完畢，有臺灣高等法院被告前案紀錄表在卷可參
    ，其甫受徒刑執行完畢，5 年內故意再犯本件有期徒刑以上
    之罪，均為累犯，均應依法加重其刑。爰審酌被告前有施用
    毒品及竊盜之前案紀錄，有臺灣高等法院被告前案紀錄表在
    卷可稽，素行不佳，其正值年壯，未能循正當途徑牟取經濟
    利益，為本件犯行對社會安寧秩序及被害人保有財產之危害
    不可謂輕，然犯後坦認犯行，態度可稱良好，所竊財物之價
    值亦屬有限及其國中畢業之智識程度等情狀，分別量處如主
    文所示之刑，並定其應執行刑。被告犯罪事實（一）所用之
    鐵鎚1 把雖未扣案，然係屬被告所有，供竊盜所用之物，尚
    未滅失，業據被告於本院審理時陳述在卷，爰依刑法第38條
    第1項第2款規定宣告沒收之。
據上論斷，應依刑事訴訟法第273條之1第1項、第299條第1 項前
段，刑法第320條第1項、第321條第1項第3款、第47條第1項、第
51條第5款、第38條第1項第2款，判決如主文。
本案經檢察官張立言到庭執行職務。
中    華    民    國    97    年    12    月    31    日
                  刑事第二庭法  官  楊坤樵
以上正本證明與原本無異。
如不服本判決應於收受送達後十日內向本院提出上訴書狀，並應
敘述具體理由；其未敘述上述理由者，應於上訴期間屆滿後二十
日內向本院補提理由書(均須按他造當事人之人數附繕本)「切勿
逕送上級法院」。
                            書記官  謝佩欣
中    華    民    國    97    年    12    月    31    日
附錄本案論罪科刑法條全文：
中華民國刑法第320條第1項
（普通竊盜罪、竊佔罪）
意圖為自己或第三人不法之所有，而竊取他人之動產者，為竊盜
罪，處 5 年以下有期徒刑、拘役或 5 百元以下罰金。
中華民國刑法第321條
（加重竊盜罪）
犯竊盜罪而有下列情形之一者，處6月以上、5年以下有期徒刑：
一、於夜間侵入住宅或有人居住之建築物、船艦或隱匿其內而犯
    之者。
二、毀越門扇、牆垣或其他安全設備而犯之者。
三、攜帶兇器而犯之者。
四、結夥三人以上而犯之者。
五、乘火災、水災或其他災害之際而犯之者。
六、在車站或埠頭而犯之者。
前項之未遂犯罰之。


司法院資訊處製作；財團法人民間司法改革基金會備份。
